# 请教版主：这里的‘转移一项负债’是什么意思？

提问人：jihuijun 时间：2017-04-11 07:27:03
公允价值，是指市场参与者在计量日发生的有序交易中，出售一项资产所能收到或转移一项负债所能支付的价格。

回答人：chenyiwei
指：将该负债的偿还义务从本企业转移给其他方。当然这其中包含了依据法律规定必须履行的手续，如征得债权人同意等。在这种情况下，本企业作为转出方必须向转入方支付相应的对价换取其愿意承接该项负债。